【裁判字號】    98,訴,2629
【裁判日期】    980827
【裁判案由】    毒品危害防制條例
【裁判全文】
臺灣板橋地方法院刑事判決              98年度訴字第2629號
公  訴  人  臺灣板橋地方法院檢察署檢察官
被      告  甲○○
                    （現另案於臺灣監獄臺北分監執行中）
上列被告因違反毒品危害防制條例案件，經檢察官提起公訴（98
年度毒偵字第2952號），被告於準備程序中就被訴事實為有罪之
陳述，經本院合議庭裁定改以簡式審判程序審理，判決如下：
    主  文
甲○○施用第一級毒品，累犯，處有期徒刑拾月，扣案之注射針
筒壹支沒收。
    事  實
一、甲○○前於(1)民國94年間因竊盜案件，經本院以94年度簡上
    字第519 號判處有期徒刑6 月確定；(2)又於同年間因搶奪案
    件，經本院以94年度訴字第2563號判處有期徒刑1 年確定；
    (3)復於95年間因竊盜案件，經本院以95年度易字第601 號判
    處有期徒刑4 月確定。上揭(2)(3)案嗣經本院以96年度聲減字
    第537 號裁定減刑並定其應執行刑為有期徒刑7 月又15日確
    定，並與前開(1)案接續執行，嗣於96年7 月16日因徒刑執行
    完畢出監。
二、甲○○又於96年間因施用毒品案件，經本院以96年度毒聲字
    第1760號裁定送觀察、勒戒，因認有繼續施用毒品傾向，再
    由本院以96年度毒聲字第2226號裁定令入強制戒治處所施以
    強制戒治，嗣因無繼續戒治之必要，於97年9 月19日停止處
    分出所，並由臺灣板橋地方法院檢察署檢察官以97年度戒毒
    偵字第539 號為不起訴處分確定。詎其仍不知戒除毒癮，竟
    於觀察勒戒、強制戒治執行完畢釋放後5 年內，基於施用第
    一級毒品海洛因之犯意，於98年4 月13日13時許，在其位於
    臺北市華萬區○○○路○ 段81巷11弄3 號旁之公廁內，將海
    洛因摻水混合後置入針筒，以注射之方式施用第一級毒品海
    洛因1 次，嗣於同日16時30分許，因另涉搶奪案件在臺北市
    萬華區○○○路與西園路口為警查獲，而於同日18時50分許
    ，帶同警察前往上開處所之公廁內，扣得其所有供施用之注
    射針筒1 支。
三、案經臺北縣政府警察局海山分局報告臺灣板橋地方法院檢察
    署檢察官偵查起訴。
    理  由
一、本案被告甲○○所犯為死刑、無期徒刑或最輕本刑為3 年以
    上有期徒刑以外之罪，其於準備程序中就被訴事實為有罪之
    陳述，經法官告知簡式審判程序之旨，並聽取公訴人之意見
    後，依刑事訴訟法第273 條之1 第1 項規定，裁定由受命法
    官獨任進行簡式審判程序，合先敘明。
二、上開事實，業據被告甲○○於本院審理時坦承不諱，且被告
    為警查獲時採尿送驗結果，呈嗎啡（即海洛因水解後之反應
    ）之陽性反應，有臺北縣政府警察局海山分局毒品案件尿液
    檢體編號及姓名對照表、臺灣檢驗科技股份有限公司98年4
    月29日UL/2009/40664 號檢驗報告各1 紙在卷可證，復有注
    射針筒1 支扣案足憑。上述鑑驗結果，係檢驗機關本於專業
    知識及以精密儀器或科學檢驗方法所得之結論，自可憑信，
    足見被告自白與事實相符，堪以採信。查被告前於96年間因
    施用毒品案件，經本院以96年度毒聲字第1760號裁定送觀察
    、勒戒，因認有繼續施用毒品傾向，再由本院以96年度毒聲
    字第2226號裁定令入強制戒治處所施以強制戒治，嗣因無繼
    續戒治之必要，於97年9 月19日停止處分出所，並由臺灣板
    橋地方法院檢察署檢察官以97年度戒毒偵字第539 號為不起
    訴處分確定，有臺灣板橋地方法院檢察署刑案資料查註紀錄
    表及臺灣高等法院被告前案紀錄表各1 份在卷可參。從而，
    本件事證明確，被告經觀察勒戒、強制戒治執行完畢釋放後
    ，5 年內再犯本件施用毒品之犯行堪予認定。
三、查海洛因屬毒品危害防制條例第2 條第2 項第1 款所稱之第
    一級毒品，不得持有、施用，被告甲○○竟持以施用，核其
    所為，係犯同條例第10條第1 項之施用第一級毒品罪。其施
    用前持有海洛因之低度行為，應為施用之高度行為所吸收，
    不另論罪。查被告前於(1)民國94年間因竊盜案件，經本院以
    94年度簡上字第519 號判處有期徒刑6 月確定；(2)又於同年
    間因搶奪案件，經本院以94年度訴字第2563號判處有期徒刑
    1 年確定；(3)復於95年間因竊盜案件，經本院以95年度易字
    第601 號判處有期徒刑4 月確定；上揭(2)(3)案嗣經本院以96
    年度聲減字第537 號裁定減刑並定其應執行刑為有期徒刑7
    月又15日確定，並與前開(1)案接續執行，嗣於96年7 月16日
    因徒刑執行完畢出監之乙節，有臺灣板橋地方法院檢察署刑
    案資料查註紀錄表及臺灣高等法院被告前案紀錄表各1 份在
    卷可按，其受有期徒刑之執行完畢後，5 年之內故意再犯有
    期徒刑以上之罪，為累犯，應依刑法第47條第1 項之規定加
    重其刑。爰審酌被告素行非佳，此有卷附之臺灣高等法院被
    告前案紀錄表1 份可參，且被告經觀察勒戒、強制戒治，仍
    未能戒除毒癮，顯見其無戒毒悔改之意，惟念其施用毒品之
    次數僅1 次，犯罪後坦認犯行，態度尚可等一切情狀，量處
    如主文所示之刑。扣案之注射針筒1 支，係被告所有供施用
    海洛因之物，業據其供明在卷，爰依刑法第38條第1 項第2
    款規定沒收。
據上論斷，應依刑事訴訟法第273 條之1 第1 項、第299 條第1
項前段，毒品危害防制條例第10條第1 項，刑法第11條前段、第
47條第1 項、第38條第1 項第2 款，判決如主文。
本案經檢察官連思藩到庭執行職務。
中    華    民    國    98    年    8     月    27    日
                  刑事第十四庭  法  官  陳海寧
以上正本證明與原本無異。
如不服本判決，應於判決送達後10日內敘明上訴理由，向本院提
出上訴狀 (應附繕本) ，上訴於臺灣高等法院。其未敘述上訴理
由者，應於上訴期間屆滿後20日內向本院補提理由書「切勿逕送
上級法院」。
                                書記官  潘佳欣
中    華    民    國    98    年    8     月    27    日
附錄本案論罪科刑法條
毒品危害防制條例第10條
施用第一級毒品者，處 6 月以上 5 年以下有期徒刑。
施用第二級毒品者，處 3 年以下有期徒刑。


司法院資訊處製作；財團法人民間司法改革基金會備份。
